# **Gabriele Estefany Vieira Gomes**

03/05/2000 - 21 anos Centro - Paracatu - MG (38) 9 9837-1354

E-mail: gabigomes.19vieira@gmail.com

LinkedIn: https://www.linkedin.com/in/gabriele-gomes-b068b11ba

#### **OBJETIVO**

Assistente Financeiro | Atuar na área de Recursos Humanos |Assistente Administrativo| Assistente de Contas a Pagar | Assistente de Contabilidade |Assistente Fiscal

### **RESUMO PROFISSIONAL**

Profissional com 3 anos de experiência na área administrativa/contabilidade, empresa de distribuição de alimentos. Atuação com recrutamento e seleção, treinamento e desenvolvimento (menor aprendiz). Sólidos conhecimentos em notas fiscais de entrada e saída, contas a pagar e receber, arquivos, conciliações bancárias, baixas de cheques (sistema Winthor), organização de arquivos físicos e eletrônicos, conferencia e validação da folha de pagamento.

### FORMAÇÃO ACADÊMICA

Graduação em Ciências Contábeis - UNIP — Previsão de conclusão 12/2021 Curso **Técnico em Administração do Eixo Tecnológico Gestão e Negócios** — Escola Estatual Virgílio de Melo Franco — 12/2019

#### **EXPERIÊNCIA PROFISSIONAL**

## VDF DISTRIBUIÇÃO DE ALIMENTOS LTDA – 12/2019 – atual

Distribuidora de Alimentos médio porte Auxiliar de Escritório

- Responsável por emissão e lançamento de notas ficais de entrada e saída
- Elaboração do plano de trabalho para desenvolvimento e treinamento dos menores aprendizes
- Elaboração e conferência de relatórios livro razão NF entradas
- Realização de ações de cobrança
- Responsável pelas contas a pagar/ Identificar e resolver problemas com pagamentos
- Baixas financeiras de recebimento e pagamentos
- Emissão de guias de impostos NF de compra de mercadorias
- Responsável por toda documentação de admissão e rescisão
- Responsável pelos cálculos para alimentação da planilha da folha de pagamento
- Conferência e validação da folha de pagamento
- Suporte aos colaboradores
- Organização de arquivos físicos e eletrônicos
- Suporte e preenchimento de ficha para cadastro de novos produtos
- Resultado colaboração na organização da empresa

### Totali Consultoria de Empresas LTDA - 04/2018 - 11/2019

Contabilidade de consultoria empresarial Auxiliar de Contabilidade

- Terceirizada pela empresa VDF Distribuição de Alimentos LTDA
- Responsável pela conciliação e verificação de extratos bancários
- Emissão de guias para pagamento ICMS ST, PIS/CONFINS, CSLL e transmissão de impostos DAPI
- Responsável por integrações contábeis/ contabilização
- Conhecimentos em CFOP
- Elaboração de relatórios e conferência de NF entrada
- Conferência contábil de fornecedores

### VLM CONTABILIDADE - 01/2018-04/2018

Contabilidade de consultoria empresarial Auxiliar de contabilidade - Contrato

- Organização de arquivos
- Atendimento ao cliente
- Auxilio no cálculo das horas extras para folha de pagamento
- Serviços externos bancários
- Visita aos clientes

### VLM CONTABILIDADE - 08/2015- 02/2017

Distribuidora de Alimentos médio porte Adolescente aprendiz - Contrato

### **CURSOS E QUALIFICAÇÕES**

- Pacote office intermediário Futura Via Educação 2014
- Técninco em Administração do Eixo Tecnológoico em Gestão e Negócios

### INFORMAÇÕES ADICIONAIS

• Habilitação – CNH AB